【裁判字號】    91,苗簡,607
【裁判日期】    920218
【裁判案由】    拆屋還地
【裁判全文】
臺灣苗栗地方法院民事簡易判決                    九十一年度苗簡字第六○七號
    原      告  乙○○
    訴訟代理人  丁○○
                戊○○
    被      告  甲○○
    訴訟代理人  丙○○
右當事人間拆屋還地事件，本院判決如左：
    主      文
被告應將其所有坐落於苗栗縣苗栗市○○段六五一地號土地上，如附圖（即苗栗縣苗
栗地政事務所九十二年一月二日實測圖）之（甲）圖所示ＡＢ段連線、面積如（乙）
圖所示之零點玖玖陸平方公尺之圍牆拆除。
訴訟費用由被告負擔。
    事實及理由
一、兩造之聲明及陳述要旨：
（一）原告方面：
１、聲明：如主文第一項所示。
２、陳述：坐落苗栗縣苗栗市○○段六五一地號土地（下稱「系爭土地」）係原告乙
    ○○所有，為被告甲○○所有之圍牆占有使用，為此，依民法第七百六十七條之
    規定
３、證據：提出照片七張、單據及鑑界成果圖影本一件、土地所有權狀影本一件、附
    圖一件為證。
（二）被告方面：
１、聲明：駁回原告之訴。
２、陳述：被告於民國八十九年九月十一日向訴外人黃連梅英買受系爭不動產即坐落
    苗栗市○○段六五○地號土地及坐落苗栗市○○路三七三號房屋乙棟，並於八十
    九年十月二十四日完成所有權移轉登記，取得所有權，系爭不動產興建完成並於
    五十九年一月完成建物登記，被告自訴外人黃連英處購得系爭不動產時，並未對
    原建物大興土木，僅於後面部分之屋頂加以修繕，被告與訴外人成立不動產買賣
    關係，且取得之不動產並未有任何變更，自係有合法權源，原告之主張法律上顯
    無理由。
３、證據：提出買賣契約書、土地登記謄本、房屋稅籍證明影本、現場照片各一件為
    證。
（三）本院依職權履勘現場，並囑託苗栗縣苗栗地政事務所會同進行土地勘測。
二、得心證之理由：
（一）本件原告乙○○主張：坐落苗栗縣苗栗市○○段六五一地號土地係原告所有，
      為被告甲○○所有之圍牆占有使用之事實，業據提出照片七張、單據及鑑界成
      果圖影本一件、土地所有權狀影本一件、附圖一件為證，並經本院依職權於九
      十二年一月二日履勘現場，並囑託苗栗縣苗栗地政事務所會同進行土地勘測，
      制有勘驗筆錄、現場圖、現場照片及苗栗縣苗栗地政事務所九十二年一月二日
      實測圖（附圖）附卷可稽，應堪信為真實。
（二）依附圖所示（甲）圖ＡＢ段連線、面積如（乙）圖所示之零點玖玖陸平方公尺
      之圍牆，係被告占有原告系爭土地之圍牆部分（下稱「系爭圍牆」）。被告既
      未能舉證證明其前手之房屋所有權人，對系爭圍牆有何合法占有之權源，則其
      抗辯：系爭圍牆係自前手繼受取得而來，故非無權占有云云，即無理由；從而
      原告依民法第七百六十七條之規定，請求被告將系爭圍牆拆除，並將土地交還
      予原告，洵屬有據，應予准許。
三、本案事證已臻明確，兩造其餘攻擊防禦方法，均核與本件判決結果不生影響，爰
    不一一贅述，附此敘明。
四、據上論結，本件原告之訴為有理由，依民事訴訟法第四百六十三條第二項、第七
    十八條，判決如主文。
中      華      民      國    九十二    年     二     月     十八     日
                                  臺灣苗栗地方法院苗栗簡易庭
                                          法      官  伍偉華
右正本證明與原本無異。
如對本判決上訴，應於判決送達後二十日內向本院提出上訴狀。
                                          法院書記官  黃秀娟
中      華      民      國    九十二    年     二     月     十八     日


司法院資訊處製作；財團法人民間司法改革基金會備份。
